臺灣彰化地方法院刑事判決　　　　　　　　　　　　　九十一年度訴字第一二四號
　　公　訴　人　臺灣彰化地方法院檢察署檢察官
　　被　　　告　己○○
右列被告因偽造文書等案件，經檢察官提起公訴 (九十年度偵字第五０八一號、第五
二三一號)，本院判決如左：
    主  文
己○○連續行使偽造之私文書，足以生損害於他人，處有期徒刑壹年陸月。
附表一（第四筆除外）、二所示各筆消費簽帳單上偽造之「丁○○」署押共柒枚、附
表三、四所示各筆消費簽帳單上偽造之「戊○○」署押共拾肆枚均沒收。
    事  實
一、己○○基於意圖為自己不法所有、偽造文書之概括犯意，先於民國九十年五月十
    二日十五時許，在彰化縣埔鹽鄉○○村○○路四五號友人丁○○住處聊天時，趁
    丁○○不注意而竊取丁○○所有之卡號為五四０九─四五九六─０五九九─００
    ０五號之庚○○○○行（以下簡稱富邦銀行）信用卡乙張，得手後，即持該張信
    用卡，於附表一中第一至第三筆所示之時、地，至各該理容院按摩，謊稱其係丁○○之男朋友或丁○○之弟，連續在消費簽帳單上偽簽「丁○○」之署押，以示
    同意以信用卡刷卡之方式付款（經複寫紙之作用變成二份，一份交由己○○保留
    ，一份由店家留存），使附表一所示之壬○○○、癸○○不知有偽，陷於錯誤而
    同意完成交易（消費金額參見附表一所示）；其復持該張信用卡，於附表二所示
    之時、地，至與其有前述意圖為自己不法所有及偽造文書概括犯意聯絡之癸○○
    所開設之「楓情名店」，以假消費、真刷卡之方式，向癸○○借款四次（刷卡金
    額詳如附表二所示），每次由癸○○抽取刷卡金額二到三成之利潤以謀利，癸○○即將不實之消費事項，登載於其業務上所做成之簽帳單上，交由己○○偽簽「
    丁○○」之署押後，推由癸○○持以向聯合信用卡處理中心通知富邦銀行撥付墊
    款，以此詐術使富邦銀行在不知情下，依約撥付墊款，足生損害於丁○○、壬○○○及富邦銀行等人之利益。嗣於九十年五月十六日十七時許，其又持該卡至彰
    化縣埔心鄉○○路○段八七號「鳳凰谷男士護膚坊」消費時，因遭負責人謝錫玻
    拒絕而未得逞。
三、己○○復承前之不法所有之意圖與偽造文書等概括犯意，於九十年六月二日十時
    許，在彰化縣秀水鄉○○村○○路二一二巷三八號，利用上班休息時間，竊取老
    闆娘戊○○所有之卡號為四五七九─七六二七─八五一０─九三０五號誠泰銀行
    信用卡乙張，得手後，再以同一手法，於附表三所示之時、地，至附表三各護膚
    店及電視購物中心消費，而連續在消費簽帳單上偽簽「戊○○」之署押，以示同
    意以信用卡刷卡之方式付款（經複寫紙之作用變成二份，一份交由己○○保留，
    一份由店家留存），使附表三所示之甲○○、丙○○、乙○○、癸○○等人不知
    有偽，陷於錯誤而同意完成交易（各筆詳細之刷卡金額、消費內容參見附表三）
    ；且其又與癸○○基於前述犯意聯絡，再以假消費、真刷卡之方式，於附表四所
    示時、地，由癸○○製造不實之消費簽帳單交與己○○偽簽「戊○○」之署押後
    ，再借款與己○○四次，每次由癸○○抽取二到三成之利潤以謀利（刷卡金額參
    見附表四），並推由癸○○向聯合信用卡處理中心通知發卡機構即誠泰銀行撥付
    墊款，以此詐術使誠泰銀行陷於錯誤而撥付墊款，足生損害於戊○○、甲○○及
    誠泰銀行等人之利益（癸○○所涉詐欺等罪嫌，未據起訴）。
四、嗣經丁○○、戊○○報警，而分別於九十年七月三十日十三時許、九十年七月二
    十二日十八時三十分許為警查獲，並扣得前開信用卡二張，始知上情。
五、案經彰化縣警察局鹿港、溪湖分局報請臺灣彰化地方法院檢察署檢察官偵查起訴
    。
    理  由
一、訊之被告己○○對其右揭竊盜、詐欺、偽造文書等犯罪事實，均坦白承認，核與
    被害人丁○○、戊○○、陳志明、辛○○、丙○○、甲○○、癸○○、乙○○、
    壬○○○等人於警訊、偵查或本院審理時指述之情節大致相符，復有前述信用卡
    二張扣案、贓物認領保管單二紙、本票影本四紙、誠泰銀行信用卡繳款通知書一
    張、信用卡簽帳單收據影本共二十一紙、銷售日報表影本一紙附卷可相佐證，被
    告犯行堪以認定，應依法予以論科。
二、核被告己○○所為，係犯刑法第三百二十條第一項之竊盜罪、同法第二百十六條
    、第二百十五條、第二百十條之行使業務登載不實文書罪與行使偽造私文書、第
    三百三十九條第一項之詐欺取財罪、第三百三十九條第二項之詐欺得利罪。其與
    癸○○間，就前述所犯假消費、真刷卡之詐欺取財罪與行使業務登載不實文書罪
    間，有犯意之聯絡及行為之分擔，為共同正犯。被告偽造署押之低度行為應為偽
    造私文書之高度行為所吸收，且其偽造私文書及業務登載不實文書後持以行使，
    其偽造與業務登載不實之低度行為亦為行使之高度行為所吸收，均不另論處。另
    其二次竊盜行為、多次行使偽造私文書、業務登載不實文書及詐欺取財、詐欺得
    利、詐欺得利未遂等犯行間，均時間緊接、所犯構成要件相同，顯係基於概括犯
    意為之，皆應依連續犯之規定論以一竊盜罪、行使偽造私文書罪、行使業務登載
    不實文書罪、詐欺取財罪，並依法加重其刑。而其所犯連續行使偽造私文書、行
    使業務登載不實文書、詐欺取財與竊盜等罪間，有方法、結果之牽連關係，應從
    一重之行使偽造私文書罪處斷。公訴人起訴之犯罪事實中，有記載被告與癸○○
    有共同以前述方式，由癸○○登載業務上製作之信用卡簽帳單，交被告偽造丁○○、戊○○署押後，以向發卡銀行詐取墊款，惟於起訴法條中，未援引刑法第二
    百十六條、第二百十五條行使業務登載不實文書罪，顯屬漏引，應予補正。爰審
    酌被告犯罪之動機、目的、方法、手段、品行、所得利益、所生危害，其正值青
    年，竟圖不勞而獲，竊取他人之信用卡，前去理容院、護膚店尋找聲色刺激，並
    購買壯陽噴劑以助興，其心態及作法均值非議，且其犯後固坦認犯行，但仍拒不
    繳清詐取之財物，犯後態度欠佳等一切情狀，量處如主文所示之刑，以示懲儆。
    附表一到四所偽造之丁○○、戊○○署押共二十一枚，應依法宣告沒收。至癸○○所涉前述犯行部分，另行向檢察官舉發，附此敘明。
據上論斷，應依刑事訴訟法第二百九十九條第一項前段、刑法第二十八條、第五十六
條、第二百十六條、第二百十條、第二百十五條、第三百二十條第一項、第三百三十
九條第一項、第五十五條、第二百十九條、罰金罰鍰提高標準條例第一條前段，判決
如主文。
本案經檢察官施教文到庭執行職務。
中      華      民      國      九十一      年      三    月    十九    日
                                臺灣彰化地方法院刑事第一庭
                                    法      官  葛永輝
右正本證明與原本無異。
如不服本判決，應於送達後十日內向本院提出上訴狀( 須附繕本 )。
告訴人或被害人對於判決如有不服具備理由請求檢察官上訴者，其上訴期間之計算係
以檢察官收受判決正本之日期為準。
                                    法院書記官  施惠卿
中      華      民      國      九十一      年      三    月    二十    日
刑法第二百十六條
行使第二百十條至第二百十五條之文書者，依偽造、變造文書或登載不實事項或使登
載不實事項之規定處斷。
刑法第二百十條
偽造、變造私文書，足以生損害於公眾或他人者，處五年以下有期徒刑。
刑法第二百十五條
從事業務之人，明知為不實之事項，而登載於其業務上作成之文書，足以生損害於公
眾或他人者，處三年以下有期徒刑、拘役或五百元以下罰金。
刑法第三百二十條
意圖為自己或第三人不法之所有，而竊取他人之動產者，為竊盜罪，處五年以下有期
徒刑、拘役或五百元以下罰金。意圖為自己或第三人不法利益，而竊佔他人之不動產
者，依前項之規定處斷。
前二項之未遂犯罰之。
刑法第三百三十九條
意圖為自己或第三人不法之所有，以詐術使人將本人或第三人之物交付者，處五年以
下有期徒刑、拘役或科或併科一千元以下罰金。
以前項方法得財產上不法之利益或使第三人得之者亦同。
前二項之未遂犯罰之。
刑法第二百十九條
偽造之印章、印文或署押，不問屬於犯人與否，沒收之。
